臺灣宜蘭地方法院民事簡易判決
111年度羅簡字第248號
原      告  和泰產物保險股份有限公司

法定代理人  顏思齊  
訴訟代理人  郭書瑞、余建勳

被      告  游憶秋  
上列當事人間請求侵權行為損害賠償（交通）事件，本院於民國
111年10月7日言詞辯論終結，判決如下：
    主      文
被告應給付原告新臺幣102,429元，及自民國111年5月27日起至
清償日止，按週年利率百分之5計算之利息。
原告其餘之訴駁回。
訴訟費用新臺幣1,660元，其中新臺幣1,084元由被告負擔，餘由
原告負擔。
本判決第1項得假執行。但被告如以新臺幣102,429元為原告預供
擔保，得免為假執行。
    事實及理由
壹、程序事項：
一、按當事人喪失訴訟能力或法定代理人死亡或其代理權消滅者
    ，訴訟程序在有法定代理人或取得訴訟能力之本人承受其訴
    訟以前當然停止；第168條至第172條及前條所定之承受訴訟
    人，於得為承受時，應即為承受之聲明；聲明承受訴訟，應
    提出書狀於受訴法院，由法院送達於他造，民事訴訟法第17
    0條、第175條、第176條定有明文。查原告之法定代理人原
    為莊瑞德，嗣於訴訟程序進行中變更為甲○○，並經原告之新
    任法定代理人甲○○提出書狀聲明承受訴訟，於法核無不合，
    應予准許。
二、本件被告經合法之通知，未於言詞辯論期日到場，核無民事
    訴訟法第386 條所列各款情形，應依原告之聲請，由其一造
    辯論而為判決。
貳、實體事項：
一、原告主張：被告於民國109年6月7日上午7時16分許，駕駛車
    牌號碼00-0000號自用小客車（下稱系爭肇事車輛），行經
    宜蘭縣羅東鎮南門路與南門路47巷處時，因逆向行駛致撞擊
    停於路邊由原告承保、訴外人吳彥儒所有之車牌號碼000-00
    00號自用小客貨車（下稱系爭車輛車）（下稱系爭事故），
    致系爭車輛受有損害。嗣原告賠付系爭車輛修復費用新臺幣
    （下同）156,836元（零件：121,822元、工資：21,801元、
    烤漆：13,213元），爰依民法第191條之2及保險法第53條之
    法律關係，代位請求被告給付上揭修復費用等語。並聲明：
    被告應給付原告156,836元及自起訴狀繕本送達翌日起至清
    償日止，按週年利率5％計算之利息。
二、被告則未於言詞辯論期日到場，亦未提出書狀作何聲明或陳
     述。
三、本院得心證之理由：
  ㈠查原告主張被告於上開時、地駕駛系爭肇事車輛，因逆向行
    駛之過失，致撞擊系爭車輛，造成系爭車輛毀損等事實，業
    據其提出道路交通事故當事人登記聯單、道路交通事故現場
    圖、蘭揚汽車股份有限公司羅東服務廠開立之估價單、系爭
    車輛之照片、電子發票證明聯、系爭車輛之行車執照、吳彥
    儒之駕駛執照等件為證（見本院卷第4至18頁），且有宜蘭
    縣政府警察局羅東分局111年5月20日警羅交字第1110013841
    號函暨所附道路交通事故現場圖、A2類道路交通事故調查紀
    錄表、調查筆錄、道路交通事故照片黏貼紀錄表等件為憑（
    見本院卷第20至33頁）核閱無訛，而被告對於原告主張之事
    實，既未於言詞辯論期日到場爭執，復未提出書狀答辯以供
    本院斟酌，依民事訴訟法第280條第3項準用同條第1項規定
    ，視同對原告主張之事實自認，自堪信原告上開主張為真實
    。
  ㈡按汽車、機車或其他非依軌道行駛之動力車輛，在使用中加
    損害於他人者，駕駛人應賠償因此所生之損害。但於防止損
    害之發生，已盡相當之注意者，不在此限，民法第191條之2
    定有明文。又被保險人因保險人應負保險責任之損失發生，
    而對於第三人有損失賠償請求權者，保險人得於給付賠償金
    額後代位行使被保險人對第三人之請求權，但其所請求之數
    額，以不逾賠償金額為限，保險法第53條第1項亦有明定。
    次按物被毀損時，被害人除得依民法第196條請求賠償外，
    並不排除民法第213條至第215條之適用。依民法第196條請
    求賠償物被毀損所減少之價額，得以修復費用為估定之標準
    ，但以必要者為限（例如：修理材料以新品換舊品，應予折
    舊）。被害人如能證明其物因毀損所減少之價額，超過必要
    之修復費用時，就其差額，仍得請求賠償，此有最高法院77
    年度第9次民事庭會議決議可資參照。
  ㈢查原告主張系爭車輛受損之修復費用為156,836元，依系爭車
    輛之估價單所載修復項目，核與卷附車損照片中系爭車輛遭
    撞擊之受損部位相符，堪認上開修復項目所需之費用，均屬
    系爭事故之必要修復費用無訛。是被告因逆向行駛撞擊系爭
    車輛，致系爭車輛受損，復難認被告對於防止損害之發生已
    盡相當之注意，且被告之過失行為與系爭車輛之車損結果，
    亦有相當因果關係，是依民法第191條之2之規定，被告自應
    就系爭事故負損害賠償責任。又原告承保系爭車輛並已依保
    險契約給付賠償金予吳彥儒，則其代位請求被告給付，即屬
    有據。
  ㈣次查，據原告所提估價單及電子發票證明聯，系爭車輛之修
    復費用為156,836元（零件：121,822元、工資：21,801元、
    烤漆：13,213元）。然以新零件更換舊零件之零件折舊部分
    非屬必要費用，應予扣除。而系爭車輛係於2019年（108年
    ）3月出廠使用，有行照影本（見本院卷第18頁）在卷可稽
    ，依行政院所頒固定資產耐用年數表及固定資產折舊率表規
    定，小客車耐用年數為5年，依定率遞減法每年應折舊1000
    分之369，參酌「營利事業所得稅查核準則」第95條第6項規
    定「固定資產提列折舊採用平均法或定率遞減法者，以1年
    為計算單位，其使用期間未滿1年者，按實際使用之月數相
    當於全年之比例計算之，不滿1月者，以1月計」。據此，則
    至發生系爭事故之日即109年6月7日為止，系爭車輛實際使
    用已1年4個月，故原告就更換零件部分，所得請求被告賠償
    之範圍，扣除如附表計算書所示之折舊值後，應以67,415元
    為限，加上其餘非屬零件之工資及烤漆費用，系爭車輛必要
    回復原狀費用應於102,429元（計算式：67,415元＋21,801元
    ＋13,213元＝102,429元）範圍內為有理由，原告逾此部分之
    請求，則非有據，不應准許。
四、末按給付無確定期限者，債務人於債權人得請求給付時，經
    其催告而未為給付，自受催告時起，負遲延責任。其經債權
    人起訴而送達訴狀，與催告有同一之效力；又遲延之債務，
    以支付金錢為標的者，債權人得請求依法定利率計算之遲延
    利息；應付利息之債務，其利率未經約定，亦無法律可據者
    ，週年利率為5％，民法第229條第2項、第233條第1項前段及
    第203條，分別定有明文。查本件被告經原告起訴請求賠償
    上開損害而未為給付，原告自得依上開規定，請求被告加付
    遲延利息。從而，原告請求被告給付自起訴狀繕本送達被告
    之翌日即111年5月27日（見本院卷第37頁送達證書）起至清
    償日止，按週年利率5％計算之利息，為有理由。
五、綜上所述，原告依民法第191條之2及保險法第53條之法律關
    係，請求被告給付102,429元，及自111年5月27日起至清償
    日止，按週年利率5％計算之利息，為有理由，應予准許；逾
    此範圍之請求，為無理由，應予駁回。
六、本件係就民事訴訟法第427條第2項第11款訴訟適用簡易程序
    所為被告敗訴判決，依同法第389條第1項第3款規定，應依
    職權宣告假執行。並依職權宣告免為假執行之擔保金額。
七、訴訟費用負擔之依據：民事訴訟法第79條，並依職權確定訴
    訟費用額為1,660元（第一審裁判費），其中1,084元應由被
    告負擔，餘由原告負擔。
中　　華　　民　　國　　111 　年　　11　　月　　4 　　日
    　　　　　　　羅東簡易庭法　官  黃淑芳
以上正本係照原本作成。
如不服本判決，應於送達後20日內，向本院提出上訴狀並表明上
訴理由，如於本判決宣示後送達前提起上訴者，應於判決送達後
20日內補提上訴理由書（須附繕本）。
如委任律師提起上訴者，應一併繳納上訴審裁判費。
中　　華　　民　　國　　111 　年　　11　　月　　4 　　日
                            書記官　廖文瑜

附表
折舊時間           金額（新臺幣，元以下四捨五入）
第1年折舊值        121,822×0.369=44,952元。
第1年折舊後價值    121,822-44,952=76,870元。
第2年折舊值        76,870×0.369×(4/12)=9,455元。
第2年折舊後價值    76,870-9,455=67,415元。